臺灣高等法院臺中分院刑事裁定　　　　 96年度毒抗字第122號
抗告人
即被告　甲○○
上列抗告人因違反毒品危害防制條例案件，不服臺灣臺中地方法
院95年度毒聲字第1519號中華民國96年1月9日裁定（聲請案號：
臺灣臺中地方法院檢察署95年度聲觀字第1190號），提起抗告，
本院裁定如下：
    主  文
抗告駁回。
    理  由
一、本件抗告意旨略以：抗告人並非於8月1日開始食用毒品，在
    警詢時所供非出於自願；抗告人僅食用2至3次，且已自己戒
    除，可再驗尿，希望能有出庭之機會，又抗告人已有正當工
    作且有小孩需要撫養，請求撤銷原裁定云云。
二、按違反毒品危害防制條例第10條施用第一級毒品之罪者，檢
    察官應聲請法院裁定，令被告入勒戒處所觀察、勒戒，其期
    間不得逾2月，毒品危害防制條例第20條第1項定有明文。
三、經查：本件抗告人甲○○於95年10月4日於警詢時供稱：「我
    出監後於95年8月1日凌晨3時許在我住處台中市○○○○路12
    號2樓之7房間內施打海洛因毒品」、「最近一次於95年10月1
    日下午20時許在我現住處台中市○○○○路12號2樓之7房間
    內施打海洛因毒品」、「我是將海洛因粉裝入注射針筒，再
    把礦泉水裝入同一支注射針筒，然後注射到我的右手臂血管
    內」、「（尿液是否為你本人親自排放、封緘、倷印？）是
    的。」、「（警方詢問的筆錄是否在你自由意識下所陳述？
    ）是的。」（見警卷第2至6頁），是以本件採集驗尿程序係
    抗告人自由意志同意下所為，並無抗告人所言出於非自願之
    情，嗣抗告人於警察局接受尿液採驗結果亦呈嗎啡陽性反應
    ，此有中山醫學大學附設醫院檢驗報告1紙附卷可稽，足認
    抗告人確有於上開時間施用第一級毒品海洛因之犯行。
四、抗告人雖以無再施用毒品之行為，需扶養小孩等語抗辯。惟
    觀察、勒戒處分，其立法意旨在幫助施用毒品者戒除毒癮，
    消滅其再次施用毒品之危險性，目的著重在藉由國家強制力
    幫助施用毒品者戒除對於毒品之身癮及心癮等措施。是以抗
    告人現階段縱無再施用毒品，並非即代表抗告人已經戒除毒
    癮，故抗告人仍有送勒戒處所觀察、勒戒之必要。又抗告人
    之家庭狀況與抗告人是否須入勒戒處所施以觀察、勒戒之認
    定無關，抗告人所執扶養小孩等詞，尚難據為抗告人免為執
    行觀察、勒戒之依據，自不足採。抗告人確有施用第一級毒
    品海洛因之犯行，業經抗告人供承在卷，且有檢驗報告可證
    ，本院認無再傳訊抗告人之必要，併此敘明。
五、綜上所述，抗告人既有施用第一級毒品海洛因之行為，原審
    裁定將抗告人移送勒戒處所觀察、勒戒，本院核其認事用法
    要無不合。抗告意旨所辯，並無可取，為無理由，應予駁回
    。
據上論結，應依刑事訴訟法第412條，裁定如主文。
中　　華　　民　　國　　96　　年　　2　　月　　14 　　日
            刑事第十庭  審判長法  官  林  照  明
                              法  官  蔡  名  曜
                              法  官  李  平  勳
以上正本證明與原本無異。
不得再抗告。
                              書記官  許  哲  禎
中　　華　　民　　國　　96　　年　　2　　月　　26 　　日
